【裁判字號】    89,交易,582
【裁判日期】    891128
【裁判案由】    公共危險
【裁判全文】
臺灣高雄地方法院刑事判決                        八十九年度交易字第五八二號
    公  訴  人  臺灣高雄地方法院檢察署檢察官
    被      告  甲○○
右列被告因公共危險等案件，經檢察官提起公訴（八十九年度偵字第二二一五三號）
，本院判決如左：
    主  文
甲○○服用酒類，不能安全駕駛動力交通工具而駕駛，處有期徒刑參月，如易科罰金
，以參佰元折算壹日；又因過失傷害人，處有期徒刑伍月，如易科罰金，以參佰元折
算壹日。應執行有期徒刑柒月，如易科罰金，以參佰元折算壹日。
    事  實
一、甲○○考領有普通小型車駕駛執照，明知服用酒類致不能安全駕駛動力交通工具
    ，不得駕車行駛，於民國八十八年七月二十七日下午三時至四時許，在高雄縣六
    龜鄉新興村二坡七九號住處附近食用酒類製品麻油雞等滿月酒，於飲酒後已達反
    應較慢、感覺減低、思考改變、個性行為改變、步態不穩、精神混淆不清晰而不
    能安全駕駛動力交通工具之狀態下，於同日下午五時十五分許，猶駕駛車牌號碼
    ＹＤ─三三八五號自用小貨車，沿高雄縣六龜鄉縣○○村，由新威往
    六龜方向行駛，途經六龜五號橋前時，本應注意汽車駕駛人酒後其吐氣所含酒精
    成分超過每公升０˙二五毫克以上者，不得駕車，且汽車行經彎道、狹路、狹橋
    ，或因雨霧至視線不清之路段，均應減速慢行，做隨時停車之準備，及汽車行經
    彎道或其他設有禁止超車標誌、標線處所，不得超車，而當時雖係下雨，視線不
    清，惟道路舖有柏油，並無障礙物或其他缺陷，且依其智識、能力亦無不能注意
    之情事，詎在飲酒後血液所含酒精濃度高達一九七ＭＧ／ＤＬ（相當於酒後吐氣
    所含酒精濃度每公升○˙九八毫克），已不能安全駕駛車輛之狀態下，在行經劃
    設有分向限制線（即雙黃線）之彎道，及行車速限六十公里之路段，猶未減速慢
    行，貿然以時速五十至十至六十公里之速度超速行駛，又疏未注意劃設有分向限
    制線之彎道，不得超車，竟為超越前車，貿然將車駛入對向車道，適有丁○○駕
    駛Ｆ五─四六九三號自用小貨車附載乙○○，自對向沿新龜五號橋往彎道處駛來
    ，甲○○見狀雖駛回自己車道閃避，惟因車速過快，閃避不及，致其自小客車左
    前車頭在六龜五號橋頭處，撞擊丁○○自小貨車右前車頭，使丁○○因而受有左
    髖關節脫臼、顏面撕裂傷之傷害，乙○○因而受有頭部外傷之傷害。
二、案經丁○○、乙○○訴由高雄縣警察局旗山分局報請臺灣高雄地方法院檢察署檢
    察官偵查起訴。
    理  由
一、訊據被告甲○○固對於右揭時間於飲酒後血液所含酒精濃度已高達一九七ＭＧ／
    ＤＬ（相當於酒後吐氣所含酒精濃度達每公升０˙九八毫克）狀態下，仍貿然駕
    車行駛，且以時速約五十至六十公里之速度行駛，及致撞擊告訴人丁○○駕駛之
    自小客車，使告訴人丁○○及乘客乙○○受有前揭傷害之事實供承不諱，惟辯稱
    ：喝酒對駕駛能力並無影響，因當時下大雨，視線不好，伊在其車道偏內側處行
    駛，丁○○亦是在車道偏內側行駛，是因伊從彎道彎過來才會撞到告訴人自小貨
    車云云。惟查，右揭事實業據告訴人丁○○於本院調查中指述藄詳，核與證人即
    到現場處理之警員丙○○於本院調查中結證稱：當時雨下的很大，視線不好，被
    告係從彎道往橋的方向走，在橋上肇事，肇事地點是二線道，中心線是虛黃線，
    但在彎道處是雙黃實線，不可以超車，當時被告有說是為了超車才會撞到告訴人
    ，且被告撞到告訴人後車子有打轉，當時被告身上有酒味等語（見八十九年八月
    二十九日訊問筆錄），大致相符，顯見告訴人指稱被告係因超車不當而撞及告訴
    人乙節，應非子虛。又細繹警製道路交通事故調查報告表及肇事現場照片，本件
    車禍係發生在六龜五號橋往新威方向靠近彎道處之橋上，該路段係雙線二線道，
    中心線為虛黃線，彎道處中心線為分向限制線即雙黃實線，車禍發生後，在橋面
    中心處留有散落物，告訴人丁○○之自小貨車停在其遵行之車道內，右前車頭毀
    損，被告之自小貨車約略旋轉一百七十度左右即車頭略朝往新威方向，右前車頭
    佔據告訴人行駛之車道，左前車頭毀損，由上述散落物及兩車撞擊及後停止位置
    可知，被告係在彎道要過六龜五號橋前，即駛入告訴人行駛之車道內，以致在橋
    上中心線處上撞擊告訴人無訛，是被告辯稱未駛入告訴人行駛車道乙節，顯係卸
    責之詞，不足採信。此外，並有被告為於長庚紀念醫院所做之血液酒精濃度檢測
    值、高雄縣警察局舉發違反道路交通管理事件通知單影本各一紙，附在警卷可佐
    。再按刑法第一百八十五條之三規定所謂「不能安全駕駛」，係抽象危險犯，並
    不以發生具體危險為必要，對於吐氣已達每公升０．五五毫克（０．五五ＭＧ／
    Ｌ）以上，肇事率為一般正常人之十倍，認為已達不能安全駕車之標準，此業經
    法務部八十八年五月十八日法八八檢字第００一六六九號函告週知。而本件被告
    於肇事時，其血液所含酒精濃度高達一九七ＭＧ／ＤＬ（相當於酒後吐氣所含酒
    精濃度每公升○˙九八毫克），顯高於前揭標準值甚多，其發生肇事之危險性，
    亦高出一般人，依前揭說明，被告顯已因飲酒而不能安全駕駛動力交通工具而肇
    事無疑，是被告前開所辯，要屬事後避就之詞，不足採信，其公共危險犯行，應
    勘認定。
二、又按汽車駕駛人，酒後吐氣所含酒精成分超過每公升０˙二五毫克以上者不得駕
    車；且汽車行經彎道、狹橋、隧道˙˙˙或因雨霧致行車視線不清時，均應減速
    慢行，作隨時停車之準備速度；及汽車行經彎道、陡坡、狹橋˙˙˙或其他設有
    禁止超車標誌、標線處所，不得超車，道路交通安全規則第一百十四條第二款、
    第九十三條第一項第四款、第一百零一條第一款、第二款分別定有明文。被告既
    考領有普通小型車駕駛執照，前揭規定自應知悉，且亦為其應注意並能注意之義
    務，而肇事當時下大雨，視線不好，此為被告所自承在卷，核與證人丙○○證述
    相符，則被告尤應更加小心駕駛，減速慢行，並隨時做停車之準備，且依被告之
    智識、能力等情，亦無不能注意之情事，詎被告於於飲酒後血液氣所含酒精濃度
    高達一九七ＭＧ／ＤＬ（相當於酒後吐氣所含酒精濃度每公升○˙九八毫克）之
    酒醉狀態下，以時速五十至六十公里之速度駕車行駛，又因酒醉而疏未注意在劃
    有分向限制線之彎道，不得超車，貿然超車而駛入對向車道而肇事，已如前述，
    被告之駕駛行為有過失，至為顯然。而告訴人丁○○、乙○○確因本件車禍受有
    前開傷害，此有溪洲醫院診斷證明書二紙在卷可稽，是被告未盡其前開注意義務
    肇事致告訴人受傷，兩者間顯有相當因果關係。本件事證已臻明確，被告過失傷
    害犯行，亦堪認定。
三、被告甲○○酒醉駕車肇事因而致人受傷，核其所為，就服用酒類致不能安全駕駛
    動力交通工具而駕駛部分，係犯刑法第一百八十五條之三服用酒類致不能安全駕
    駛動力交通工具而駕駛罪；因過失傷害部分，犯刑法第二百八十四條第一項前段
    之過失傷害罪。被告一過失傷害犯行，侵害丁○○、乙○○二人之身體健康法益
    ，係一行為而觸犯數罪名，為同種想像競合犯，應依刑法第五十五條規定，以一
    過失傷害罪論。被告所犯上開二罪，犯意各別，罪名不同，應分論併罰之。又被
    告為汽車駕駛人，酒醉駕車因而致人於受傷，依法應負刑事責任，應依道路交通
    管理處罰條例第八十六條第一項之規定加重其刑。爰審酌被告於飲酒後血液所含
    酒精濃度高達一九七ＭＧ／ＤＬ（相當於酒後吐氣所含酒精濃度每公升○˙九八
    毫克），已不能安全駕駛車輛之情況下，猶貿然在雨霧視線不清之彎道路段，貿
    然超車行駛而肇事，對告訴人之身體健康及財產造成極大損害，其犯後雖坦承犯
    行，惟迄今未賠償被害人所受損害等一切情狀，爰量處如主文所示之刑，並定其
    應執行刑。
據上論斷，應依刑事訴訟法第二百九十九條第一項前段、道路交通管理處罰條例第八
十六條第一項、刑法第一百八十五條之三、第二百八十四條第一項前段、第五十五條
、第五十一條第五款，罰金罰鍰提高標準條例第一條前段、第二條，判決如主文。
本案經檢察官郭麗娟到庭執行職務。
中      華      民      國    八十九    年     十一     月    二十八    日
                                  臺灣高雄地方法院交通法庭
                                      法  官  廖  純  卿
右正本證明與原本無異。
如不服本判決，應於判決送達後十日內，向本院提出上訴狀。
                                      書記官  林  孝  聰
中    華    民    國      八十九      年      十一      月      二十九  日
附錄本件論罪法條：
刑法第二百八十四條第一項前段
刑法第一百八十五條之三
因過失傷害人者，處六月以下有期徒刑、拘役或五百元以下罰金。
服用毒品，麻醉藥品、酒類或其他相類之物，不能安全駕駛動力交通工具而駕駛者，
處一年以下有期徒刑、拘役或三萬元以下罰金。


司法院資訊處製作；財團法人民間司法改革基金會備份。
